臺灣新北地方法院三重簡易庭小額民事判決
                                   110年度重小字第2955號
原      告  駱彥存  
被      告  林泓孝（原名林家慶、林家定）

上列當事人間請求清償借款事件，於中華民國111年2月15日言詞
辯論終結，本院判決如下︰
     主  文
原告之訴駁回。
訴訟費用新臺幣壹仟元由原告負擔。
     事實及理由要領
一、原告起訴主張：被告因資金周轉有所困難，而於民國107年1
    2月3日前多次打電話向原告借款新臺幣（下同）20萬元，不
    斷拜託原告，最後一次在電話中保證於3個月後工程完成後
    立即歸還20萬元。107年12月3日上午雙方約於新北市板橋區
    龍興街便利商店萊爾富前公園碰面，被告親口允諾將於工程
    完工後歸還20萬元，原告即先將4萬元現金交予被告，當下
    被告給付銀行帳號及支票乙紙作為借錢抵據，原告第一次拿
    到支票，不知道支票要記載時間、金額及任何文字，當天下
    午3時左右，原告就去銀行匯款16萬元至被告給的帳戶內。1
    08年3月工程完工後，原告要求被告歸還20萬元，被告藉故
    拖延，經原告不斷索討，108年7月被告於電話中答應先還10
    萬元，並於108年8月6日先還10萬元，之後原告繼續請求被
    告返還剩餘10萬元，被告均置之不理，爰依消費借貸關係提
    起本件，並聲明：被告應給付原告10萬元及起訴狀繕本送達
    翌日起至清償日止，按年息百分之5計算之利息。
二、被告則聲明請求駁回原告之訴，並辯稱：兩造間並無借貸關
    係。這筆錢是訴外人李盈賦借的，因為被告跟李盈賦開一間
    工程公司，需資金週轉，按李盈賦的股份必須拿出20萬元，
    但證人李盈賦沒有錢，因為被告與李盈賦都共同認識原告，
    就向原告借這筆錢，李盈賦當時有給原告一張支票，這筆錢
    是李盈賦借的，不是被告。之前原告有告被告及李盈賦詐欺
    ，結果不起訴。雖然是被告幫李盈賦向原告借錢，被告一直
    告訴原告是李盈賦欠他的，當時因為原告急著用錢，被告說
    幫李盈賦看先還多少錢。
三、得心證之理由：
（一）原告主張被告於107年12月3日向其借款20萬元，其已交付
      現金4萬元及匯款16萬元予被告，被告亦交付支票乙紙作
      為借錢抵據，嗣後被告僅還款10萬元，尚餘10萬元未還款
      等情，為被告所否認，並以前揭情詞置辯。經查：
　 1、按當事人主張有利於己之事實者，就其事實有舉證之責任
      ，民事訴訟法第277 條前段定有明文。又按稱消費借貸者
      ，謂當事人一方移轉金錢或其他代替物之所有權於他方，
      而約定他方以種類、品質、數量相同之物返還之契約。當
      事人之一方對他方負金錢或其他代替物之給付義務而約定
      以之作為消費借貸之標的者，亦成立消費借貸，民法第47
      4 條亦有明文。而請求履行債務之訴，除被告自認原告所
      主張債權發生原因之事實外，應先由原告就其主張此項事
      實，負舉證之責任，必須證明其為真實後，被告於其抗辯
      事實，始應負證明之責任，此為舉證責任分擔之原則。是
      以當事人主張有金錢借貸關係存在，必須就其發生所須具
      備之特別要件即金錢之交付及借貸意思表示互相一致負舉
      證之責任，若其先不能舉證，則被告就其抗辯事實即令不
      能舉證，或其所舉證據尚有疵累，仍應駁回原告之請求。
   2、原告主張兩造間存在20萬元消費借貸關係乙節，既為被告
      所否認，揆諸前開說明，自應由原告就20萬元之交付及雙
      方間有借貸意思表示合致之事實負舉證之責。而觀以原告
      所提借款抵據之支票影本，發票人乃為「李盈賦」，並非
      被告，其上亦未有任何被告之簽名或背書，另原告於107
      年12月3日自其第一商業銀行新店分行帳戶匯出16萬元之
      對象，經本院函詢銀行後，亦經銀行函覆該筆交易係匯至
      永豐積穗分行，收款人戶名：李盈賦之帳戶，此有第一商
      業銀行新店分行2021/12/27一新店字第295號函在卷可稽
      ，則原告所交付20萬元借款是否確係交予被告，尚非無疑
      ；至原告主張被告事後曾於108年8月6日先還10萬元等語
      ，固據提出LINE對話截圖為證，且為被告不爭執有給付10
      萬元予原告之事，惟辯稱其係先幫李盈賦還錢等語，而依
      被告於該LINE截圖所示對話內容：「今天收到錢匯給你」
      、「還沒匯過來，今天如果來不及，明天匯」，被告並未
      承認此筆10萬元係因其先前向被原告借錢所為還款，且依
      證人李盈賦於本院到庭具結證稱：「（問：是誰出面向原
      告借這二十萬？）我拜託被告向原告借。」、「（問：借
      錢時你自己有無出面？）有，拿錢的時候有一起去，因為
      原告拿錢給我，我拿支票给他。」、「（問：原告拿給你
      多少錢？）二十萬現金。」、「（問：是你與被告一起去
      跟原告拿的？）忘記了。 」、「（問：你剛才不是說一
      起去拿的嗎？）時間太久了。」、「（問：後來有無還錢
      ？）後來被告替我還十萬元。」、「（問：被告為何替你
      還？）因為我那時身上都沒錢。」、「（問：你這筆錢還
      給被告了嗎？？）還沒。」等語（見本院111年2月15日言
      詞辯論筆錄），其證詞雖就原告實際交付之現金數目有異
      ，惟就被告所辯，則非無據；另原告前就同筆借款以被告
      及李盈賦涉有詐欺罪嫌為由提起刑事詐欺告訴，經臺灣新
      北地方檢察署檢察官偵查後，以110年度偵字第9587號不
      起訴處分書對被告為不起訴處分，並由臺灣高等檢察署以
      110年度上聲議字第7824號處分書駁回原告之再議，此有
      前開處分書影本在卷可稽，並經本院調卷查明屬實。
　 3、綜上，原告就兩造間確實有20萬元之交付及互為借貸意思
      表示合致之事實，並未能舉證以實其說，揆諸前開說明，
      原告主張兩造間存在20萬元之消費借貸關係，難認有據。
（二）從而，原告本於消費借貸關係，請求被告給付10萬元及自
      起訴狀繕本送達翌日起至清償日，按年息百分之5計算之
      利息，為無理由，應予駁回。
（三）本件判決事證基礎已臻明確，兩造其餘主張、陳述及所提
      證據，經本院審酌後，認與判決結果已無影響，爰不再一
      一論述，併予敘明。
四、本件係小額訴訟事件，應依民事訴訟法第436條之19第1項規
　　定，確定本件訴訟費用額為1,000元，由敗訴之原告負擔。
中　　華　　民　　國　　111 　年　　3 　　月　　1 　　日
                臺灣新北地方法院板橋簡易庭　　　                                 法    官  葉靜芳
以上為正本係照原本作成。
對於本件判決如有不服，應於收受送達後20日內向本院提出上訴
書狀，上訴於本院合議庭，並按他造當事人之人數附具繕本。當
事人之上訴，非以判決違背法令為理由不得為之，上訴狀應記載
上訴理由，表明下列各款事項：
（一）原判決所違背之法令及其具體內容。
（二）依訴訟資料可認為原判決有違背法令之具體事實。
如未於上訴後20日內補提合法上訴理由書，法院得逕以裁定駁回
上訴。
中　　華　　民　　國　　111 　年　　3 　　月　　1 　　日
                      書  記  官  陳君偉